【裁判字號】    89,訴,66
【裁判日期】    890217
【裁判案由】    業務過失致死等
【裁判全文】
臺灣屏東地方法院刑事判決                            八十九年度訴字第六六號
    公  訴  人  臺灣屏東地方法院檢察署檢察官
    被      告  甲○○
右列被告因業務過失致死等案件，經檢察官提起公訴（八十九年度偵字第二九０號）
，本院判決如左：
    主  文
甲○○從事業務之人，因業務上之過失致人於死，處有期徒刑陸月，緩刑貳年。
    事  實
甲○○係屏東市○○路五十八巷六號四樓之四『佳浪工程行』之負責人，於民國（下
同）八十八年十月間，向其上包商『大鋒工程行』再承攬金洲製網工廠股份有限公司
（設同縣萬丹鄉○○路○段三八二號）舊鋼構廠房拆除工程，為從事該項業務之人，
並在同月十一日派遣該工程行受僱人廖助晨等人前往施工，因施工處所係在距離地面
十二點七公尺之屋頂，甲○○應注意為防止勞工踏穿墜落，須於屋架上設置適當強度
、寬度在三十公分以上之踏板，或裝置安全護網，及使勞工確實使用安全帶、安全帽
或其他必要防護具，以防意外，且依當時情節並無不能注意情形，竟疏於注意，未為
上開安全措施，即任令廖助晨等人爬上屋頂拆搬鋼板，致於同日下午二時二十分許，
廖助晨與王建良正合力搬運鋼板時，意外踏穿隔熱板，失足墬落十二公尺下之地面，
經在場人急送就醫途中，因胸部骨折、鈍挫傷、血胸傷重不治身亡。案經台灣屏東地
方法院檢察署檢察官相驗後，自動偵查起訴。
    理  由
一、訊據被告甲○○對其於前開時地，雇用被害人廖助晨進行前開拆除工程，卻未依
    規定設置前開防護設施，致廖助晨於工作中不慎跌落，因受有胸部骨折血胸之傷
    害而死亡之事實均供承不諱，核與證人王建良於警訊中所述情節相符，且有現場
    照片四幀、簡圖一紙在卷可稽；而廖助晨確因於前開時地墜地受有胸部骨折、鈍
    挫傷、血胸重傷身亡之事實，亦經檢察官率同檢驗員相驗屬實，製有相驗屍體證
    明書、驗斷書、勘驗筆錄及驗屍照片四幀可佐。另本件工安事件經主管機關行政
    院勞工委員會南區勞動檢查所鑑定結果，亦認係因被告雇主未依勞工安全衛生法
    第五條第一項、勞工安全衛生設施規則第二二條、第二八一條規定裝置必要之安
    全措施致然，有該勞動檢查所之函及檢查報告書各一份在卷可憑。
二、按故雇主對於防止有墜落、崩塌等之虞之作業場所引起之危害應有符合標準之安
    全衛生設備；雇主對勞工於石棉板、鐵皮板、瓦、木板、茅草、塑膠等材料構築
    之屋頂從事作業時，為防止勞工踏穿墜落，應於屋架上設置適當強度，且寬度在
    三十公分以上之踏板或裝設安全護網；雇主對於在高度二公尺以上之高處作業，
    勞工有墜落之虞者，應使勞工確實使用安全帶、安全帽及其他必要之防護具，勞
    工安全衛生法第五條第一項第五款、勞工安全衛生設施規則第二百二十七條、第
    二百八十一條分別定有明文。被告身為雇主，雇用被害人廖助晨於前開地點施工
    本應注意上揭規定，且依當時情形，又無其他不能注意之情事，竟疏未依法設置
    相當之安全措施，致被害人因無上開安全設施而墜地受傷死亡，其有過失，甚為
    明顯，被告亦自承其有過失在卷。而被害人因本件勞工安全衛生事件死亡，與被
    告之過失行為間，並有相當因果關係。事證明確，被告過失致人於死及違反勞工
    安全衛生法之犯行洵堪認定。
三、本件被告甲○○係屏東市○○路五十八巷六號四樓之四『佳浪工程行』之負責人
    ，此據其供明在卷，並有偵查卷附之屏東縣政府屏商字第四四七六一號商業登記
    簿影本足稽，為從事業務之人，其身為雇主疏於設置相當之安全防護設施致人於
    死，違反勞工安全衛生法第五條第一項第五款之規定，致發生同法第二十八條第
    二項第一款之死亡職業災害之行為，係犯刑法第二百七十六條第二項之業務過失
    致人於死罪及勞工安全衛生法第三十一條第一項之罪；其以一過失行為犯上開二
    罪，為想像競合犯，應從一重之業務過失致死罪處斷。審酌被告並無前科，素行
    良好、被告之過失程度、被害人於作業中亦疏於注意而踏穿隔熱板跌落地面，亦
    與有過失、被告事件發生後，立即積極善後，此經被害人之母乙○○○於本院審
    理中陳述綦詳，並已與被害人家屬達成和解，賠償被害人之家屬新台幣二百萬元
    ，此有和解書影本乙份在卷可憑等一切情狀，爰酌情量處如主文所示之刑。又查
    被告前未曾受有期徒刑以上刑之宣告，有本院被告全國前案查註記錄表附卷可按
    ，經此偵查審理程序之教訓，應知警惕，當無再犯之虞，本院認其所受之宣告刑
    以暫不執行為適當，爰併諭知緩刑二年，以勵自新。
據上論斷，應依刑事訴訟法第二百九十九條第一項前段，勞工安全衛生法第三十一條
第一項，刑法第十一條前段、第二百七十六條第二項、第五十五條、第七十四條第一
款，罰金罰鍰提高標準條例第一條前段，判決如主文。
本案經檢察官楊慶瑞到庭執行職務。
中      華      民      國      八十九      年      二    月    十七    日
                                      臺灣屏東地方法院刑事第一庭
                                          法  官    莊鎮遠
右正本證明與原本無異。
對於本判決如有不服應於收受送達後十日內向本院提出上訴書狀上訴於台灣高等法院
高雄分院並按他造當事人之人數附具繕本。
                                          書記官    吳光璵
中      華      民      國      八十九      年      二    月    十七    日
附錄本判決論罪之法條：
刑法二百七十六條第二項
從事業務之人，因業務上之犯前項之罪者，處五年以下有期徒刑或拘役，得併科
三千元以下罰金。
勞工安全衛生法第三十一條第一項
違反第五條第一項或第八條第一項之規定，致發生第二十八條第二項第一款之職業災
害者，處三年以下有期徒刑、拘役或科或併科新臺幣十五萬元以下罰金。


司法院資訊處製作；財團法人民間司法改革基金會備份。
